Martín Venegas M.

Facultad de Ciencias Sociales, Universidad de Chile

□+569 84791222 | ☑ martin.venegas@ug.uchile.cl | ☑ Martin-Venegas-M | ቬ martin-venegas-marquez

Resumen

Sociólogo aficionado a la estadística, los métodos cuantitativos y la ciencia social abierta. He tenido la oportunidad de aprender sobre estos tópicos a través de distintos cursos, trabajos y formación autodidacta durante mi trayectoria universitaria y laboral, permitiéndome formar una base sólida en lo que respecta al análisis de datos, uso de software y herramientas para la accesibilidad y reproducibilidad en la investigación. Abierto a toda instancia de aprendizaje que me permita poder generar un impacto positivo en la sociedad y en las personas.

Estudios

Universidad de Chile Santiago, Chile

Sociólogo 2017-2022

Universidad de Chile Santiago, Chile LICENCIATURA EN SOCIOLOGÍA

Experiencia laboral

Instituto Nacional de Estadísticas

Santiago, Chile

2017-2020

ANALISTA SOCIOECONÓMICO 2023-presente

· Construcción de instrumentos, planificación del trabajo de campo y diseño del procesamiento de datos para la II Encuesta Nacional Sobre Uso del Tiempo (ENUT) del Subdepartamento de Estadísticas Estructurales del Trabajo. Coordinador Técnico del proyecto Mg. Agustín Arce.

Instituto Nacional de Estadísticas

Santiago, Chile

Analista Socioeconómico

 Diseño de instrumentos, procesamiento y análisis de datos para la VII Encuesta de Microemprendimiento (EME) del Subdepartamento de Estadísticas Estructurales del Trabajo. Coordinador Técnico del proyecto Mg. Sebastián Palacios.

Instituto Nacional de Estadísticas

Santiago, Chile

PRACTICANTE

· Apoyo en levantamiento y análisis de datos al Equipo Técnico de la Encuesta de Microemprendimiento (EME) en la piloto de su VII versión. Coordinador Técnico del proyecto Mg. Sebastián Palacios.

Centro de Estudios de Conflicto y Cohesión Social

Santiago, Chile

ASITENTE DE INVESTIGACIÓN

· Asistencia de investigación para investigador post-doctoral Phd. Juan Diego García Castro. Principales actividades: revisión de literatura, manejo de bases de datos y escritura de artículos científicos.

Laboratorio de Ciencia Social Abierta (LISA) - Centro de Estudios de Conflicto y Cohesión Social (COES)

Santiago, Chile

PASANTE DE INVESTIGACIÓN

 Apoyo en sistematización de información y escritura para documento de trabajo sobre transparencia y reproducibilidad en las ciencias sociales. Investigador principal Phd. Juan Carlos Castillo.

Fondecyt Regular 1181239

Santiago, Chile

AYUDANTE DE INVESTIGACIÓN

 Apoyo técnico en elaboración de artículos: procesamiento y análisis de datos, revisión de literatura y escritura académica. Investigador principal Phd. Cristian Cox.

Fundación Todo Mejora

Santiago, Chile

PASANTE DE INVESTIGACIÓN

2020

Desarrollo y análisis de datos para Informe Bianual Programa Hora Segura 2019-2020 y otras actividades. Coordinadora Fernanda Barriga.

Nucleo de Sociología Contingente (NUDESOC)

Santiago, Chile 2019-actual

SOCIO-INVESTIGADOR

 Desarrollo de investigaciones en temáticas contingentes, especialmente acción colectiva, movimientos sociales y política. Presidenta del núcleo Camila Diaz.

TUTOR DE APOYO AL APRENDIZAJE - LEA

2019-2021

 Acompañamiento y orientación en estrategias de estudio, escritura y lectura académica y contenidos de cátedra para estudiantes de Sociología (focalizado en ciclo básico). Encargada del programa Mg. Carla Gutierrez.

Semsum Consultoría Santiago, Chile

ENCUESTADOR

2018

 Aplicación de cuestionario para levantamiento de información respecto a opiniones en torno a Municipalidad de Lampa. Encargado Julián Goren.

Conexium Consultoría y Cía. Ltda.

Santiago, Chile

TRANSCRIPTOR

2017

 Encargado de transcribir entrevistas en profundidad y grupos focales para proyecto de investigación. Encargado de Gestión de Proyectos Luis Silva Gonzalez

Experiencia académica

Facultad de Ciencias Sociales, Universidad Diego Portales

Santiago, Chile

Ayudante de la cátedra Diseño de Técnicas Cuantitativas

Primer Semestre 2022

 Apoyo y asesorías a estudiantes de tercer y cuarto año de la carrera de Sociología respecto a diseños cuantitativos de investigación social, incluyendo diseño de herramientas, levantamiento de datos y redacción de informes. Profesora responsable Phd. Macarena Orchard

Facultad de Ciencias Sociales, Universidad de Chile

Santiago, Chile

Ayudante de la cátedra Investigación Evaluativa

Primer Semestre 2021

 Apoyo y asesorías a estudiantes de cuarto año de la carrera de Sociología respecto elaboración de diseños de evaluación social. Profesora responsable Phd. Andrea Peroni.

Facultad de Ciencias Sociales, Universidad de Chile

Santiago, Chile

Ayudante de la cátedra Sociología de las Políticas Públicas

Segundo Semestre 2020

• Apoyo y asesorías a estudiantes de tercer año de la carrera de Sociología respecto a diseños de intervención social, elaboración de diagnosticos y uso de Marco Lógico. Profesor responsable Phd. Fernando Cámpos.

Facultad de Ciencias Sociales, Universidad de Chile

Santiago, Chile

Ayudante de la cátedra Estadística Multivariada

Primer Semestre 2020

 Apoyo y asesorías a estudiantes de tercer año de la carrera de Sociología respecto a técnicas de análisis multivariado y desarrollo de investigación académica cuantitativa. Profesor responsable Phd. Juan Carlos Castillo.

Facultad de Ciencias Sociales, Universidad de Chile

Santiago, Chile

Ayudante de la cátedra Estrategias de Investigación Cuantitativa

Segundo Semestre 2019

 Apoyo y asesoría a estudiantes de segundo año de la carrera de Sociología respecto a métodología cuantitativa, especialmente en lo referido a construcción de herramientas, levantamiento de datos y analisis de datos. Profesor responsable Phd. Juan Carlos Castillo.

Aptitudes

- Buena organización de tareas y planificación del tiempo.
- Habilidades en enseñanza-aprendizaje horizontal y dinámicas.
- Habilidades en comunicación oral.
- Habilidades en investigación y elaboración de informes.
- Habilidades en procesamiento y análisis de bases de datos.
- Habilidades en elaboración de instrumentos de levantamiento de datos.

Conocimientos técnicos

- Dominio de software estadístico R/RStudio/RCloud.
- Dominio de lenguaje Markdown y versionamiento Git/Github.
- Dominio de gestores bibliográficos Mendeley y Zotero.
- · Dominio de Word.
- Manejo básico de Survey Solutions.
- Manejo básico de Excel.
- Manejo básico de Python.
- Manejo básico de Atlas.Ti
- Manejo de inglés: lectura y escucha fluida, habla intermedia.
- Manejo básico de Portugués.



Facultad de Ciencias Sociales, Universidad de Chile

Santiago, Chile

CIENCIAS SOCIALES COMPUTACIONALES: ANÁLISIS DE REDES SOCIALES Y PROCESAMIENTO DE LENGUAJE NATURAL

Santiago, Chile

2020

Facultad de Ciencias Sociales, Universidad de Chile
CIENCIA SOCIAL ABIERTA: HERRAMIENTAS PARA LA REPRODUCIBILIDAD, COLABORACIÓN Y COMUNICACIÓN DE LA

.

Investigación Social

HarvardXEdXData Science: R Basics2020

SuperDataScience Team Ud

Python for Statistical Analysis 2020

Facultad de Ciencias Sociales, Universidad de Chile Santiago, Chile

Análisis Multinivel 201

Facultad de Ciencias Sociales, Universidad de Chile

Santiago, Chile

Introducción a la Ciencia de los Datos 2019

Colaboración y autorías

- 1. Castillo, J., García-Castro, J., & Venegas, M. (2021). Perception of economic inequality: Concepts, associated factors and prospects of a burgeoning research agenda (Percepción de desigualdad económica: Conceptos, factores asociados y proyecciones de una agenda creciente de investigación). *International Journal of Social Psychology*. https://doi.org/10.1080/02134748.2021.2009275
- 2. García-Sanchez, E., García-Castro, J. D., Venegas, M., & Castillo, J. C. (2022). The Ideological Underpinnings of Distributive Unfairness Evaluations: Evidence from Latin America between 1997 and 2020. In H. Cakal, V. Smith, & D. Sirlopu (Eds.), *Latin America: Social Psychological Perspectives*. Work in Progress
- 3. Nudesoc. (2020). *Informe de resultados oficial Encuesta Zona Cero* [Preprint]. Open Science Framework. https://doi.org/10.31219/osf.io/76mdz
- Nudesoc. (2020). Reporte metodologico Encuesta Zona Cero [Preprint]. Open Science Framework. https://doi.org/10.31219/ osf.io/45j9m
- 5. Roessler, P., Ramaciotti, J. P., Bravo, S., Faiguenbaum, M., Pereira, I. O., Leyton, V., Laffert, A., Munoz, B., Venegas, M., Campos, F., Pedemonte, N. R., Lagos, T., & Vargas, F. (2020). *Informe 3: Acceso a la vivienda y condiciones de habitabilidad de la poblacion migrante en Chile. Servicio Jesuita a Migrantes TECHO-Chile Facultad de Sociologia U. de Chile Centro de Etica y Reflexion Social Fernando Vives SJ, U. Alberto Hurtado*. Unpublished.
- 6. Todo Mejora. (2020). Informe Programa Hora Segura 2019-2020.

Experiencias de formación personal

Santuario Clafira Limache, Chile

VOLUNTARIADO REGULAR 2019-2020

Facultad de Ciencias Sociales, Universidad de Chile Santiago, Chile

CENTRO DE ESTUDIANTES DE FACULTAD 2018

Facultad de Ciencias Sociales, Universidad de Chile Santiago, Chile

COORDINADOR NÚCLEO ORGANIZADOR ESCUELA MECHONA 2018